【裁判字號】    89,易,2423
【裁判日期】    890929
【裁判案由】    竊盜
【裁判全文】
臺灣臺南地方法院刑事判決                        八十九年度易字第二四二三號
    公  訴  人  臺灣臺南地方法院檢察署檢察官
    被      告  甲○○
右列被告因竊盜案件，經檢察官提起公訴（八十九年度偵字第九○八八號），本院判
決如左：
    主  文
甲○○共同逾越安全設備，於夜間侵入住宅竊盜，處有期徒刑壹年。
    事  實
一、甲○○前於民國八十五年間，因違反麻醉藥品管理條例案件，經臺灣臺南地方法
    院判處有期徒刑六年確定，現假釋中，仍不知悔改。復與張宏源（另行通緝中）
    共同意圖為自己不法之所有，於八十九年八月二日凌晨二時許，甲○○騎乘車號
    ＮＢ－六五五三號重型機車，張宏源騎乘未懸掛車牌、原車號ＮＭＩ－三一三號
    輕型機車，前往臺南市○○路○段二三七巷七二號乙○○○住宅，由張宏源爬上
    該住宅二樓，逾越用以防閑之客廳前窗戶安全設備，侵入該住宅內行竊，甲○○
    則在一樓馬路旁把風接應。嗣張宏源竊取乙○○○所有之耳環七對、胸針三個、
    手鍊一條、玉墜五個、戒指十一個、樣品酒一瓶、現金新台幣（下同）五百六十
    元等物得手，並將上開物品放置於袋中，再由二樓跳下欲與甲○○會合時，為是
    時因見甲○○形跡可疑而在場盤查之警員查獲，並扣得上述失竊物品。
二、案經臺南市警察局第四分局報告臺灣臺南地方法院檢察署檢察官偵查起訴。
    理  由
一、訊據被告甲○○矢口否認有何共同竊盜犯行，辯稱伊當日係因張宏源以行動電話
    聯絡，稱其將機車放置於臺南市○○路○段運河旁加油站，要伊前往該處等候，
    伊並不知道何事，後來警員盤查時，張宏源突然帶著一包東西從二樓跳下來，其
    看到警員就逃掉云云。經查，張宏源逾越窗戶安全設備，於夜間侵入住宅竊盜之
    事實，業據被害人乙○○○於警訊中指訴明確，經核與當場目擊之證人即臺南市
    警察局第四分局警員沈憲宗於偵訊時證述相符，並有耳環七對、胸針三個、手鍊
    一條、玉墜五個、戒指十一個、樣品酒一瓶、現金五百六十元等扣案可稽，應堪
    信為真實。被告雖辯稱當天係因張宏源以行動電話聯絡伊前往案發地點，惟查被
    告所持有之0000000000號行動電話，於八十九年八月一日晚間八時十
    五分起，至八月二日下午二時五十二分間，並無任何通話記錄，此有該行動電話
    門號通聯記錄在卷足憑，被告辯詞已非事實；且被告一方面陳稱不知張宏源之機
    車係何部，另一方面卻又聲稱係應邀在張宏源機車旁等候，顯然知悉該機車係張
    宏源所有，辯詞復自相矛盾。末查，被告獨自於深夜佇立被害人乙○○○住宅外
    ，見警員盤查時，又非據實以對，隨即有張宏源竊得乙○○○財物而出，其情狀
    顯係在場為張宏源把風接應，被告上開辯詞，要屬臨訟卸責之詞，不足採信。本
    件事證以臻明確，被告犯行可以認定。
二、按窗戶具有防閑作用，屬安全設備之一種。被告與張宏源共同意圖為自己不法之
    所有，由張宏源逾越安全設備，於夜間侵入乙○○○住宅行竊，所為係犯刑法
    第三百二十一條第一項第二款、第一款之加重竊盜罪，公訴人漏未斟酌張宏源係
    由二樓客廳前窗戶侵入乙○○○住宅之事實，僅認被告犯前條項第一款之罪，容
    有未洽。被告與張宏源對於前開犯行，有犯意之聯絡及行為之分擔，均為共同正
    犯。爰審酌被告共同逾越安全設備，於夜間侵入他人住宅竊盜之犯罪手段，對於
    被害人居家安全、社會治安均有嚴重危害；被告係在外把風接應，並未實際下手
    行竊之參與程度；以及被告犯罪後設詞狡辯，顯無悔意等一切情狀，量處如主文
    所示之刑，以資懲儆。
據上論斷，應依刑事訴訟法第二百九十九條第一項前段，刑法第二十八條、第三百二
十一條第一項第一款、第二款，判決如主文。
本案經檢察官張啟祥到庭執行職務。
中    華    民    國      八十九    年      九        月      二十九    日
                              臺灣臺南地方法院刑事第四庭
                                    法  官    吳  坤  芳
右正本證明與原本無異。
如不服本判決，應於判決送達後十日內向本院提出上訴狀( 應附繕本 )。
                                    書記官    馬  愛  君
中    華    民    國      八十九    年      九        月      二十九    日
附錄本案論罪科刑法條全文：
刑法第三百二十一條
犯竊盜罪而有左列情形之一者，處六月以上五年以下有期徒刑：
一  於夜間侵入住宅或有人居住之建築物、船艦，或隱匿其內而犯之者。
二  毀越門扇、牆垣或其他安全設備而犯之者。
三  攜帶兇器而犯之者。
四  結夥三人以上而犯之者。
五  乘火災、水災或其他災害之際而犯之者。
六  在車站或埠頭而犯之者。
前項之未遂罰之。


司法院資訊處製作；財團法人民間司法改革基金會備份。
